【裁判字號】    98,訴,603
【裁判日期】    980413
【裁判案由】    偽造文書等
【裁判全文】
臺灣彰化地方法院刑事判決               98年度訴字第603號
公  訴  人  臺灣彰化地方法院檢察署檢察官
被      告  甲○○
上列被告因偽造文書等案件（98年度偵字第1112號、98年度偵字
第1174號），本院改依簡式審判程序判決如下：
    主  文
甲○○犯如附表一所示之罪，各處如附表一所示之刑，主刑部分
應執行有期徒刑肆年，附表二編號1、2、3、4、5、7、8之公印
文、印文、簽名章、手機及ＳＩＭ卡均沒收。
    事  實
一、甲○○於民國97年11月底某日，透過網路而認識姓名年籍均
    不詳綽號「阿德」之成年男子，繼而加入「阿德」所屬之由
    不詳人士組成之詐欺集團，並與「阿德」及該詐欺集團成員
    共同基於意圖為自己不法所有、行使偽造公文書、偽造公印
    文之犯意聯絡及行為分擔，約定由其他成員負責打電話向被
    害人實施詐騙，待被害人陷於錯誤後，推由甲○○駕車搭載
    「阿德」負責出面向被害人取款1次，並承諾分與其詐得款
    項千分之8（起訴書誤載為百分之8）、即約新臺幣（下同）
    數千元不等之代價。上開詐欺集團成員即分別為下列行為：
    (一)於97年12月4 日中午12時許，由詐欺集團成員分別自稱係
      臺北之「楊警官」、「陳隊長」、「王銘裕檢察官」，而
      以電話向乙○○佯稱，因乙○○於郵局之帳戶遭人冒用作
      為人頭帳戶，且其屢經傳喚均未到庭，將予限制出境及凍
      結資產，若希望簡化為個別調查程序，需將存款領出，並
      交與派往取款之臺灣臺中地方法院檢察署人員「呂俊彥」
      ，該人員會提供收據為證，繼而將存款送交相關機關代為
      監管云云。致乙○○不疑有他而陷於錯誤，乃自其秀水農
      會福安分部帳戶內提領174萬元。而甲○○則與「阿德」
      相約於同日下午2時許會合，先由甲○○在位於彰化縣彰
      化市之某便利商店內，接收由其他詐欺集團成員於不詳時
      、地偽造之「台北地方法院地檢署監管科」收據1紙（其
      上蓋有偽造「臺灣台中地方法院檢察署印」公印文1枚）
      ，復於同日下午5時許，駕駛車牌號碼ZZ-6465號自用小客
      車搭載「阿德」，至彰化縣秀水鄉○○村○○街212巷口
      ，再由「阿德」負責至鄰近之育民國小門口處與乙○○接
      洽，甲○○則負責在附近把風。「阿德」繼而向乙○○出
      示集團成員預先在不詳時、地所偽造之臺灣臺中地方法院
      檢察署識別證，自稱係該署人員「呂俊彥」，隨即向乙○○收取174萬元，並當場交付上開偽造之「台北地方法院
      地檢署監管科」收據之公文書與乙○○以為行使，足以生
      損害於臺灣臺北地方法院檢察署、臺灣臺中地方法院檢察
      署執行公務之正確性及乙○○之利益。待「阿德」及甲○○離開後，甲○○即分得約4,000元之酬勞。嗣因乙○○
      事後驚覺受騙，乃報警處理，始循線查悉上情。
    (二)於97年12月15日上午9 時許，由詐欺集團成員分別自稱係
      「彰基醫院管理員」、「王政德警員」、「王文和檢察官
      」，而以電話向丁○○○佯稱，其個人資料遭盜用而涉嫌
      洗錢案件，且屢經傳喚均未到庭，已遭通緝及凍結資產，
      須將存款80萬元交與派往取款之「呂俊彥書記官」，以代
      為保管48小時云云。致丁○○○不疑有他而陷於錯誤，乃
      自其世華銀行帳戶內提領80萬元。而甲○○則於同日上午
      11時許，駕車搭載「阿德」至彰化縣彰化市○○路上，再
      由「阿德」負責至實踐路50號對面之某廢棄撞球室前與丁○○○接洽，甲○○則負責在附近把風。「阿德」繼而向
      丁○○○自稱係臺灣臺中地方法院檢察署書記官「呂俊彥
      」，隨即向丁○○○收取80萬元，並當場交付集團成員預
      先於不詳時、地偽造之「臺中地檢署監管科」收據（其上
      蓋有偽造之「法務部行政執行署台北執行處凍結管制命令
      印」、「檢察執行處鑑」之印文各1枚）之公文書與丁○○○以為行使，足以生損害於臺灣臺中地方法院檢察署執
      行公務之正確性及丁○○○之利益。待「阿德」與甲○○
      取得詐款後，隨將款項匯入詐欺集團指定帳戶內，並由甲○○於同日下午1時5分許，在位於彰化縣彰化市之統一超
      商民生店內，將匯款收據傳真予位於國外之詐欺集團總部
      ，甲○○因而分得6400元。嗣因丁○○○事後驚覺受騙，
      乃報警處理，始循線查悉上情。
    (三)於97年12月12日上午9 時許，由詐欺集團成員以電話向丙○○佯稱其健保卡遭人冒領，經丙○○透過查號台向警方
      報案後，復有自稱「周明賢警員」之人以電話向丙○○佯
      稱，其涉嫌洗錢案件，並傳真集團成員預先於不詳時、地
      所偽造之「臺北地方法院行政凍結管收執行命令」（其上
      蓋有偽造之「台灣台北地方法院檢察署印」公印文1枚、
      「檢察行政處鑑」、「處長莊進國」之印文、簽名章各1
      枚）之公文書1紙與丙○○以為行使，並向丙○○表示若
      無存款，則需借款交付保管，始得保有目前之工作云云，
      足以生損害於臺灣臺北地方法院檢察署執行公務之正確性
      及丙○○之利益。丙○○因此陷於錯誤，隨以新光人壽之
      保險單借款30萬元。上開詐欺集團成員復於同年、月15日
      上午10時許，自稱「郭銘禮檢察官」，而以電話向丙○○
      佯稱，須將30萬元交與派往取款之「臺北地檢署監管科科
      員劉東勻」云云。而甲○○則於同日下午3時許，駕車搭
      載「阿德」至臺中市○區○○○路與仁和路處，再由「阿
      德」負責至鄰近之仁和公園前與丙○○接洽，甲○○負責
      在附近把風。「阿德」繼而向丙○○出示前開偽造臺灣臺
      中地方法院檢察署識別證，自稱係該署監管科科員「劉東
      勻」，隨即向丙○○收取30萬元，並當場交付偽造之「臺
      中地方法院地檢署監管科收據」（其上蓋有偽造「台灣台
      中地方法院檢察署」之公印文1枚）之公文書與丙○○以
      為行使，足以生損害於臺灣臺中地方法院檢察署執行公務
      之正確性及丙○○之利益，甲○○因而分得2000元。嗣因
      丙○○事後驚覺受騙，乃報警處理，始循線查悉上情。
    (四)於97年12月18日下午1 時30分許，由詐欺集團成員分別自
      稱係「彰基醫院業務員」、「警察」、「王文和檢察官」
      ，而以電話向戊○○佯稱，其個人資料遭盜用而涉嫌詐欺
      案件，且屢經傳喚均未到庭，將予凍結資產，須將存款交
      與派往取款之「呂俊彥書記官」，以代為保管云云。致戊○○不疑有他而陷於錯誤，乃自和美第六信用合作社帳戶
      內提領45萬元。另甲○○則於同日下午2時許，駕車搭載
      「阿德」至彰化縣和美鎮○○路594巷口，再由「阿德」
      負責與戊○○接洽，甲○○則負責在附近把風。「阿德」
      繼而向戊○○出示前開偽造之臺灣臺中地方法院檢察署識
      別證，自稱係該署書記官「呂俊彥」，隨即向戊○○收取
      45萬元，並當場交付集團成員預先於不詳時、地偽造之「
      臺中地檢署監管科收據」（其上蓋有偽造之「法務部行政
      執行署台北執行處凍結管制命令印」、「檢察執行處鑑」
      之印文各1枚）之公文書與戊○○以為行使，足以生損害
      於臺灣臺中地方法院檢察署執行公務之正確性及戊○○之
      利益，甲○○因而分得3600元。嗣因戊○○事後驚覺受騙
      ，乃報警處理，始循線查悉上情。
二、嗣經警循線查獲甲○○，並扣得「阿德」所交付、做為與詐
    騙集團成員聯絡使用之MOTOROLA（W181）手機3支（序號：
    000000000000000、000000000000000、000000000000000）
    及內含之SIM卡3張（使用門號0000-000000、0000-00 000 0
    、0000-000000號）、傳真匯款收據之發票1張，而查知前情
    。
三、案經乙○○、丁○○○、丙○○及戊○○分別訴由彰化縣警
    察局彰化分局、鹿港分局報請臺灣彰化地方法院檢察署檢察
    官偵查起訴。
    理  由
一、按除被告所犯為死刑、無期徒刑、最輕本刑為3 年以上有期
    徒刑之罪或高等法院管轄第1 審案件者外，於刑事訴訟法第
    273 條第1 項程序進行中，被告先就被訴事實為有罪之陳述
    時，審判長得告知被告簡式審判程序之旨，並聽取當事人、
    代理人、辯護人及輔佐人之意見後，裁定進行簡式審判程序
    ；除簡式審判程序及簡易程序案件外，第1 審應行合議審判
    ，刑事訴訟法第273 條之1 第1 項、第284 條之1 分別定有
    明文。本件被告甲○○所犯係死刑、無期徒刑、最輕本刑為
    3 年以上有期徒刑或高等法院管轄第1 審案件以外之罪，並
    於本院行準備程序時就被訴事實為有罪之陳述，本院合議庭
    依前揭規定，經評議結果，裁定改由受命法官獨任行簡式審
    判程序，先予敘明。
二、上開犯罪事實，業據被告甲○○迭於警詢、偵查中及本院審
    理時坦承不諱，核與告訴人乙○○、丁○○○、丙○○及戊○○於警詢時證述之情節大致相符，此外，復有如附表二所
    示之偽造「臺中地檢署監管科」收據2紙、「台北地方法院
    地檢署監管科收據」、「臺北地方法院行政凍結管收執行命
    令」、「臺中地方法院地檢署監管科」收據各1張、新光人
    壽保險單借款借據、監視器畫面翻拍照片共11幀及現場照片
    共6幀附卷可佐，暨有統一超商發票、MOTOROLA（W181）手
    機3支（序號：000000000000000、000000000000000、00000
    0000000000）、SIM卡3張（使用門號0000-000000、0000-00
    000 0、0000-000000號）等物品扣案可資佐證，足認被告甲○○之自白與事實相符，洵堪採信。從而本件事證至臻明確
    ，其前揭犯行堪以認定，應依法論科。
三、按刑法所謂公印，係指公署或公務員職務上所使用之印信而
    言；所謂公印或公印文，係專指表示公署或公務員資格之印
    信而言，即俗稱大印與小官印及其印文（最高法院22年度上
    字第1904號及69年度臺上字第693號判例意旨可資參照）；
    又按公印之形式凡符合印信條例規定之要件而製頒，無論為
    印、關防、職章、圖記，如足以表示其為公務主體之同一性
    者，均屬之（最高法院89年度臺上字第3155號判決意旨可參
    ）。而不符印信條例規定或不足以表示公署或公務員之資格
    之印文，如機關長官之簽名章僅屬於代替簽名用之普通印章
    ，即不得謂之公印（最高法院86年度臺上字第4631號判決意
    旨參照）；又與我國公務機關名銜不符之印文，難認為公印
    文（最高法院84年度臺上字第6118號判決意旨參照）。經查
    ，本案如附表二所示偽造文書印文，其中「處長莊進國」印
    文，係用於代替簽名之簽名章，「法務部行政執行署台北執
    行處凍結管收命令印」非表示公務機關或機關長官資格及其
    職務之印信，即非公印，「檢察執行處鑑」、「檢察行政處
    鑑」印文，因我國並無此政府單位，自無從認定為依印信條
    例所規定製頒之印信，是前開印文或印章皆與公印或公印文
    之要件不符，僅能論以通常印章或印文，偽造上開印章或印
    文，不能論以刑法218條第1項之偽造公印或公印文之罪，應
    論以刑法第217條偽造印文罪。而附表二編號1、3、4  所示
    偽造之「臺灣台中地方法院檢察署印」及「臺灣臺北地方法
    院檢察署印」印文，內容為我國檢察機關之正確名銜，樣式
    亦與政府機關官防（即俗稱大印）相符，顯係偽造上級機關
    製發之印信，以表示該機關之資格，是揆諸前開說明，應論
    以刑法第218條偽造公印文罪。
四、又按公文書係指公務員職務上製作之文書，刑法第10條第3
    項定有明文；而刑法上偽造文書罪，係著重於保護公共信用
    之法益，即使該偽造文書所載名義製作人實無其人，而社會
    上一般人仍有誤信其為真正文書之危險，仍難阻卻犯罪之成
    立（最高法院54年度臺上字第1404號判例參照）。而附表二
    編號1 、2 、4 、5 所示之偽造文書，雖係以檢察署監管科
    之名義製作，惟檢察署實際上並無此一單位，然其內容均與
    犯罪偵查事項有關，核與檢察署之業務相當，且一般人苟非
    熟知檢察組織，尚不足以分辨該單位是否實際存在，仍有誤
    信該等文書為公務員職務上所製作之真正文書之危險，揆諸
    前開說明，堪認為偽造公文書無訛。
五、核被告甲○○所為，係犯刑法第158 條第1 項之僭行公務員
    職權罪、刑法第339條第1項詐欺取財罪。又被告與姓名年籍
    不詳綽號「阿德」之人及其所屬詐騙集團偽造「臺灣台中地
    方法院檢察署印」、「臺灣臺北地方法院檢察署印」等之公
    印文及「法務部行政執行署台北執行處凍結管制命令印」、
    「檢察執行處鑑」、「檢察行政處鑑」及「處長莊進國」簽
    名章等印文，用以偽造公文書「台北地方法院地檢署監管科
    」收據、「臺中地檢署監管科」收據、「臺北地方法院行政
    凍結管收執行命令」及「臺中地方法院地檢署監管科」收據
    後，並進而據以行使，所為則係犯刑法第216條、第211條之
    行使偽造公文書罪。又偽造「臺灣台中地方法院檢察署印」
    及「臺灣臺北地方法院檢察署印」公印文、「法務部行政執
    行署台北執行處凍結管制命令印」、「檢察執行處鑑」、「
    檢察行政處鑑」等印文及「處長莊進國」簽名章之行為，分
    別為偽造公文書「台北地方法院地檢署監管科」收據、「臺
    中地檢署監管科」收據、「臺北地方法院行政凍結管收執行
    命令」及「臺中地方法院地檢署監管科」收據之部分行為，
    而偽造上開公文書之低度行為，則為行使上開偽造公文書之
    高度行為所吸收，均不另論罪。另被告持偽造之台灣台中地
    方法院檢察署之識別證以為行使，此部分偽造特種文書之低
    度行為，亦為行使之高度行為所吸收，且其行使特種文書乃
    為冒充公務員而行使其職權，應屬前述所犯僭行公務員職權
    罪之部分行為，僅論以刑法第158條之罪即可。又被告與姓
    名年籍不詳綽號「阿德」之人及其所屬詐騙集團成員間，就
    前揭犯行有犯意之聯絡與行為之分擔，均為共同正犯。被告
    等人所犯上開行使偽造公文書、僭行公務員職權及詐欺取財
    等3罪，犯意各別，行為互殊，均應予分論併罰，起訴書誤
    載為以集合犯評價為包括一罪，經蒞庭檢察官更正為以數罪
    處罰（見本院卷98年4月6日準備程序筆錄）。爰審酌被告犯
    罪之動機、方法、手段，其前未有犯罪記錄，品行尚稱良好
    ，但正值青年，卻不知以正當方法獲取報酬，反加入詐騙集
    團，假執法機關之名義，受指示向被害人收取所騙財物，造
    成被害人因而受有重大損失，並破壞執法機關執法之威信，
    所生危害難謂輕微，但其犯後已坦認全部犯行，尚見悔意，
    故分別諭知如附表一所示之刑，並定其應執行之刑，以示懲
    警。扣案如附表二所示之物，其中編號6之統一發票乃被告
    傳真匯款收據給詐騙集團成員後取得之收據，非供被告或共
    犯犯本罪所用、所得、所生或預備之物，而偽造之監管科收
    據、執行命令均已交與被害人持有，已非被告或共犯所有，
    另未扣案之台灣台中地方法院檢察署識別證，難認尚存在，
    上開之物又均非違禁物，無沒收之必要，爰不予宣告沒收；
    但該監管科收據、執行命令上偽造之公印文、印文、簽名章
    應依刑法第219條規定沒收；所扣手機（內含ＳＩＭ卡）則
    為被告與共犯所有，供其等犯本罪所用，此據被告供明在卷
    ，應依刑法第38條第1項第2款之規定沒收。
據上論斷，應依刑事訴訟法第273 條之1 第1 項、第299 條第1
項前段，刑法第158條第1項、第216條、第211條、第212條、第
217 條第1項、第218條第1項、第339條第1項、第51條第5款、第
219 條、第38條第1項第2款，判決如主文。
本案經檢察官蔡曉崙到庭執行職務。
中    華    民    國    98    年    4     月    13   日
                  刑事第九庭  法  官  葛永輝
以上正本證明與原本無異。
如不服本判決應於收受判決後10日內，向本院提出上訴書狀，並
應敘述具體理由; 其未敘述上訴理由者，應於上訴期間屆滿後20
日內向本院補提理由書（均須按他造當事人之人數附繕本）「切
勿逕送上級法院」。
告訴人或被害人對於判決如有不服具備理由請求檢察官上訴者，
其上訴期間之計算係以檢察官收受判決正本之日期為準。
中    華    民    國    98    年    4     月    13    日
                              書記官  吳曉玟
附表一：
┌──┬───────┬──────────────────────┐
│編號│犯罪事實      │主文                                        │
├──┼───────┼──────────────────────┤
│１  │犯罪事實欄之(一)│甲○○共同冒充公務員而行使其職權，處有期徒刑│
│    │              │伍月；又共同行使偽造公文書，足以生損害於公眾│
│    │              │及他人，處有期徒刑壹年貳月，附表二編號1所示 │
│    │              │宣告沒收之公印文沒收；又共同意圖為自己不法之│
│    │              │所有，以詐術使人將本人之物交付，處有期徒刑拾│
│    │              │月，附表二編號7、8所示宣告沒收之物均沒收。  │
├──┼───────┼──────────────────────┤
│２  │犯罪事實欄之(二)│甲○○共同冒充公務員而行使其職權，處有期徒刑│
│    │              │伍月；又共同行使偽造公文書，足以生損害於公眾│
│    │              │及他人，處有期徒刑壹年貳月，附表二編號2所示 │
│    │              │宣告沒收之印文均沒收；又共同意圖為自己不法之│
│    │              │所有，以詐術使人將本人之物交付，處有期徒刑拾│
│    │              │月，附表二編號7、8所示宣告沒收之物均沒收。  │
├──┼───────┼──────────────────────┤
│３  │犯罪事實欄之(三)│甲○○共同冒充公務員而行使其職權，處有期徒刑│
│    │              │伍月；又共同行使偽造公文書，足以生損害於公眾│
│    │              │及他人，處有期徒刑壹年貳月，附表二編號3、4所│
│    │              │示宣告沒收之公印文、印文、簽名章均沒收；又共│
│    │              │同意圖為自己不法之所有，以詐術使人將本人之物│
│    │              │交付，處有期徒刑拾月，附表二編號7、8所示之物│
│    │              │均沒收。                                    │
├──┼───────┼──────────────────────┤
│４  │犯罪事實欄之(四)│甲○○共同冒充公務員而行使其職權，處有期徒刑│
│    │              │伍月；又共同行使偽造公文書，足以生損害於公眾│
│    │              │及他人，處有期徒刑壹年貳月，附表二編號5所示 │
│    │              │宣告沒收之印文均沒收；又共同意圖為自己不法之│
│    │              │所有，以詐術使人將本人之物交付，處有期徒刑拾│
│    │              │月，附表二編號7、8所示之物均沒收。          │
└──┴───────┴──────────────────────┘
 附表二：
┌─┬────────┬─────────┬─────────┐
│編│證物名稱        │其上偽造之印文    │  宣告沒收之物    │
│號│                │                  │                  │
├─┼────────┼─────────┼─────────┤
│１│偽造之「台北地方│「臺灣台中地方法院│「臺灣台中地方法院│
│  │法院地檢署監管科│檢察署印」公印文壹│檢察署印」公印文壹│
│  │」收據壹紙（傳真│枚                │枚                │
│  │接收本）        │                  │                  │
│  │【乙○○】      │                  │                  │
├─┼────────┼─────────┼─────────┤
│２│偽造之「臺中地檢│「法務部行政執行署│「法務部行政執行署│
│  │署監管科」收據壹│台北執行處凍結管制│台北執行處凍結管收│
│  │紙（傳真接收本）│命令印」印文壹枚、│命令印」印文壹枚、│
│  │【丁○○○】    │「檢察執行處鑑」印│「檢察執行處鑑」印│
│  │                │文壹枚            │文壹枚            │
├─┼────────┼─────────┼─────────┤
│３│偽造之「臺北地方│「臺灣臺北地方法院│「臺灣臺北地方法院│
│  │法院行政凍結管收│檢察署印」公印文壹│檢察署印」公印文壹│
│  │執行命令」壹紙（│枚、「檢察行政處鑑│枚、「檢察行政執行│
│  │傳真接收本）    │」印文壹枚、「處長│處鑑」印文壹枚、「│
│  │【丙○○】      │莊進國」簽名章壹枚│處長莊進國」簽名章│
│  │                │                  │壹枚              │
├─┼────────┼─────────┼─────────┤
│４│偽造之「臺中地方│「臺灣臺中地方法院│「臺灣臺中地方法院│
│  │法院地檢署監管科│檢察署印」公印文壹│檢察署印」公印文壹│
│  │」收據壹紙（傳真│枚                │枚                │
│  │接收本）        │                  │                  │
│  │【丙○○】      │                  │                  │
├─┼────────┼─────────┼─────────┤
│５│偽造之「臺中地檢│「法務部行政執行署│「法務部行政執行署│
│  │署監管科」收據壹│台北執行處凍結管制│台北執行處凍結管制│
│  │紙（傳真接受本）│命令印」印文壹枚、│命令印」印文壹枚、│
│  │【戊○○】      │「檢察執行處鑑」印│「檢察執行處鑑」印│
│  │                │文壹枚            │文壹枚            │
├─┼────────┼─────────┼─────────┤
│６│統一發票壹張    │                  │                  │
├─┼────────┼─────────┼─────────┤
│７│MOTOROLA（W181）│                  │MOTOROLA（W181）  │
│  │手機3 支（序號：│                  │手機3 支（序號：  │
│  │000000000000000 │                  │000000000000000   │
│  │、00000000000000│                  │、000000000000000 │
│  │8、0000000000000│                  │、000000000000000 │
│  │71）            │                  │）                │
│  │                │                  │                  │
├─┼────────┼─────────┼─────────┤
│８│SIM 卡3張（使用 │                  │SIM 卡3張（使用   │
│  │門號0000-000000 │                  │門號0000-000000   │
│  │、0000-000000 、│                  │、0000-000000 、  │
│  │0000-000000 號）│                  │0000-000000 號）  │
└─┴────────┴─────────┴─────────┘
附錄本案論罪科刑法條全文：
中華民國刑法第158條
（僭行公務員職權罪）
冒充公務員而行使其職權者，處 3 年以下有期徒刑、拘役或 5
百元以下罰金。
冒充外國公務員而行使其職權者，亦同。
中華民國刑法第216條
（行使偽造變造或登載不實之文書罪）
行使第 210 條至第 215 條之文書者，依偽造、變造文書或登載
不實事項或使登載不實事項之規定處斷。
中華民國刑法第211條
（偽造變造公文書罪）
偽造、變造公文書，足以生損害於公眾或他人者，處 1 年以上 7
年以下有期徒刑。
中華民國刑法第212條
（偽造變造特種文書罪）
偽造、變造護照、旅券、免許證、特許證及關於品行、能力服務
或其他相類之證書、介紹書，足以生損害於公眾或他人者，處1
年以下有期徒刑、拘役或3百元以下罰金。
中華民國刑法第217條
（偽造盜用印章印文或署押罪）
偽造印章、印文或署押，足以生損害於公眾或他人者，處 3 年以
下有期徒刑。
盜用印章、印文或署押，足以生損害於公眾或他人者，亦同。
中華民國刑法第218條
（偽造盜用公印或公印文罪）
偽造公印或公印文者，處 5 年以下有期徒刑。
盜用公印或公印文足以生損害於公眾或他人者，亦同。
中華民國刑法第339條
（普通詐欺罪）
意圖為自己或第三人不法之所有，以詐術使人將本人或第三人之
物交付者，處5年以下有期徒刑、拘役或科或併科1千元以下罰金
。
以前項方法得財產上不法之利益或使第三人得之者，亦同。
前二項之未遂犯罰之。


司法院資訊處製作；財團法人民間司法改革基金會備份。
